【裁判字號】    98,消債更,125
【裁判日期】    980624
【裁判案由】    更生事件
【裁判全文】
台灣台中地方法院民事裁定           98年度消債更字第125號
    聲  請  人
    即  債務人  甲○○○
上列聲請人與債權人國泰世華商業銀行股份有限公司、永豐商業
銀行股份有限公司、美商花旗銀行股份有限公司、台新國際商業
銀行股份有限公司、安泰商業銀行股份有限公司、中國信託商業
銀行股份有限公司、馬來西亞商富析資產管理股份有限公司、台
北富邦商業銀行股份有限公司、萬泰商業銀行股份有限公司、友
邦國際信用卡股份有限公司間因消費者債務清理事件，聲請更生
，本院裁定如下：
    主    文
聲請人更生及保全處分之聲請均駁回。
聲請費用由聲請人負擔。
    理    由
一、按更生之聲請有下列情形之一者，應駁回之：一、債務人曾
    依本條例或破產法之規定而受刑之宣告；二、債務人曾經法
    院認可和解、更生或調協，因可歸責於己之事由，致未履行
    其條件；三、債務人經法院通知，無正當理由而不到場，或
    到場而不為真實之陳述，或拒絕提出關係文件或為財產變動
    狀況之報告，消費者債務清理條例第46條定有明文。又聲請
    更生或清算不合程式或 不備其他要件者，法院應以裁定駁
    回之，但其情形可以補正者，法院應定期間先命補正，復為
    同條例第8條所明定。
二、查本件債務人向本院聲請更生，雖主張：因聲請人之財產及
    收入不足以清償債務，前曾依照中華民國銀行公會會員辦理
    消費金融案件無擔保債務協商機制與金融機構成立協商，協
    商條件為月付新台幣36,754元，惟因聲請人每月收入僅約 2
    5,000元，在扣除自己生活必要費用約8,472元後，實無法依
    協商條件履行，故聲請人無力繼續履行原協商條件，顯係因
    非可歸責於己之事由致履行有重大困難，且其無擔保或無優
    先權之債務總額未逾新臺幣1200萬元，復未經法院裁定開始
    清算程式或宣告破產云云。
三、惟查：本院定期於98年6月24日上午9時20分許，在本院民事
    執行處詢問室進行調查，而上開通知，業已於98年 6月17日
    送達聲請人，有送達證書在卷可稽。惟聲請人無正當理由不
    到場。是本件債務人聲請更生，既有消費者債務清理條例第
    46條第 3款所定情形，依上說明，自應駁回其更生之聲請，
    又本件更生之聲請既經駁回，其保全處分之請求，已無必要
    ，應併予駁回，爰裁定如主文。另本件聲請人曾聲請破產，
    前經台灣板橋地方法院於97年 1月30日以96年度破字第77號
    裁定駁回；復曾聲請更生，經台灣板橋地方法院於97年8月6
    日以97年度消債更字第773號裁定駁回，附予敘明。
中    華    民    國    98    年    6     月    24    日
                  民事庭法  官   顏世傑
上為正本係照原本作成。
如不服本裁定，應於裁定送達後10日內，以書狀向本院提出抗告
，並繳納抗告費新臺幣1000元。
中    華    民    國    98    年    6     月    24    日
                        書記官   劉玥秀


司法院資訊處製作；財團法人民間司法改革基金會備份。
